【裁判字號】    97,抗,1447
【裁判日期】    970829
【裁判案由】    停止執行
【裁判全文】
臺灣高等法院民事裁定                  97年度抗字第1447號
抗  告  人  甲○○
上列抗告人因與相對人乙○○間停止執行事件，對於中華民國97
年 7月24日臺灣臺北地方法院97年度聲字第2848號所為裁定提起
抗告，本院裁定如下：
    主  文
抗告駁回。
抗告程序費用由抗告人負擔。
    理  由
一、按強制執行程序開始後，有異議之訴時，法院因必要情形或
    依聲請定相當並確實擔保，得為停止強制執行之裁定，強制
    執行法第18條第 2項定有明文。依此規定，祇須當事人提起
    異議之訴，在該異議之訴確定前，法院如認有必要，得依職
    權為停止強制執行之裁定；其在當事人願供擔保，聲請停止
    強制執行時，法院亦非不得依其聲請，定相當並確實之擔保
    ，為停止強制執行之裁定。至該異議之訴實體上有無理由，
    則非法院於停止強制執行時應予審酌之事項 (最高法院93年
    度台抗字第723號裁定參照)。又所謂相當並確實之擔保，其
    數額應依標的物停止執行後，債權人未能即時受償所受之損
    害額定之，非以其債權額為依據 (最高法院95年度台抗字第
    104號裁定參照)。
二、本件原執行法院97年度執字第 55276號兩造間履行協議強制
    執行事件，係由抗告人持原法院93年度家移調字第13號兩造
    間履行協議事件調解成立筆錄為執行名義，聲請強制執行，
    迄未終結，惟相對人已就前開強制執行事件提起原法院97年
    度訴字第5299號債務人異議之訴，業經原法院調取前開有關
    事件卷宗核閱屬實，並經相對人陳明願供擔保，聲請裁定停
    止強制執行，依上開說明，自應准許。
三、爰斟酌上開調解成立內容係命相對人給付抗告人新台幣 (下
    同)78萬元，以及自民國 (下同)94年5月1日起至兩造所生婚
    生子女結婚日止，每月給付抗告人3萬3,000元。抗告人在上
    開強制執行事件所聲請強制執行之債權金額為 79萬3,000元
    加計自95年11月1日起至97年6月23日止，按年息5%計算之利
    息，共計 81萬8,693元，因上開債務人異議之訴而停止強制
    執行程序，致抗告人未能即時受償該債權金額 81萬8,693元
    ，而受有停止期間按年息5%計算之法定利息損害 (民法第20
    3條規定參照)，而上開債務人異議之訴事件因其訴訟標的之
    金額未逾 150萬元，不得上訴於第三審，其第一審及第二審
    辦案期限，依各級法院辦案期限實施要點規定，共為三年又
    四個月，依此計算，相對人所應提供之擔保金額為13萬6,44
    9元 (其計算式為：818,693元×5%× (3＋4/12)＝136,449
    元) 。從而，原法院依相對人之聲請，裁定上開強制執行事
    件，於相對人供擔保 13萬6,449元後，在上開債務人異議之
    訴事件判決確定前應予停止強制執行，並無不合。抗告意旨
    指摘原裁定不當，聲明廢棄，為無理由，應予駁回。
四、據上論結，本件抗告為無理由，依強制執行法第30條之 1，
    民事訴訟法第495條之1第1項、第449條第1項、第95條、第
    78條，裁定如主文。
中    華    民    國    97    年    8     月    29    日
                    民事第六庭
                        審判長法  官  林鄉誠
                              法  官  梁玉芬
                              法  官  許紋華
正本係照原本作成。
不得再抗告。
中    華    民    國    97    年    9     月    1     日
                              書記官  詹麗珠


司法院資訊處製作；財團法人民間司法改革基金會備份。
